【裁判字號】    92,訴,704
【裁判日期】    920411
【裁判案由】    偽造有價證券等
【裁判全文】
臺灣板橋地方法院刑事判決                          九十二年度訴字第七０四號
    公  訴  人  臺灣板橋地方法院檢察署檢察官
    被      告  乙○○
右列被告因偽造有價證券案件，經檢察官提起公訴（九十二年度偵字第八四三號），
本院判決如左：
    主  文
乙○○行使偽造之信用卡，處有期徒刑拾月；扣案之偽造信用卡貳枚、如附表所示之
偽造「甲○○」署押暨指紋均沒收。
    事  實
一、乙○○前曾犯偽造有價證券、偽造文書等案件（均不構成累犯），猶不知悛悔，
    復基於行使偽造信用卡、故買贓物、行使變造特種文書、行使偽造私文書之犯意
    ，先於民國（下同）九十一年四月一日下午，經電話聯絡某跳蚤市場販商「小陳
    」（真實姓名年籍不詳）後，將其本人相片一張持至臺北火車站，交予具有變造
    特種文書犯意聯絡之「小陳」，同年月三日下午一時許，再依約定赴臺北火車站
    與「小陳」會合，並以新臺幣（下同）二萬五千元之價格，向小陳購買偽造之信
    用卡二枚（卡號：0000000000000000及0000000000000000）及來路不明之變造甲○○國民身分證一枚（該國民身分證相片欄已換貼為乙○○先前交予「小陳」之
    相片，其係甲○○於九十年六、七月間所遺失者），旋於該偽造信用卡背面具有
    私文書性質之表明使用該信用卡同意遵守中國信託商業銀行信用卡約定條款語句
    下方之空白簽名欄內，偽簽「甲○○」署名，進而於同年月五日下午六時許，持
    上開偽造信用卡及變造國民身分證，赴位於臺北縣三重市○○路○段六０九巷二
    號地下一樓之「家樂福」商場，佯為購買女用戒指一只、男用戒指一只、女用項
    鏈一條、男用項鏈一條、十四Ｋ項鏈一條（合計價格為一萬二千九百元），並向
    該商場銷售人員出示上開偽造信用卡一枚（卡號0000000000000000），而行使偽
    造信用卡及偽造私文書（該信用卡背面表明使用該信用卡同意遵守中國信託商業
    銀行信用卡約定條款之私文書部分），足以生損害於甲○○本人及中國信託商業
    銀行對於信用卡客戶資料管理之正確性，嗣該商場銷售人員發覺有異，旋請商場
    安全課警衛長場丙○○報警處理，迨警方前來查緝之際，乙○○竟又基於行使變
    造特種文書之概括犯意，當場向承辦警員及丙○○佯稱其係甲○○本人，並出示
    上開變造之甲○○國身分證，再於同日晚間十一日時十分許、翌日凌晨三時八分
    許，先後在臺北縣政府警察局三重分局二重派出所製作警詢筆錄及臺灣板橋地方
    法院檢察署製作偵訊筆錄時，出示上開變造之甲○○國民身分證，並基於偽造署
    押之犯意，接續在其警詢筆錄、權利告知書、偵訊筆錄內，偽簽「甲○○」署名
    暨按捺指紋（其中警詢筆錄內偽簽「甲○○」署名三枚暨按捺指紋八枚、權利告
    知書內偽簽「甲○○」署名一枚暨按捺指紋一枚、偵訊筆錄內偽簽「甲○○」署
    名一枚），同時承前同一行使偽造私文書之概括犯意，在具有私文書性質之逮捕
    通知書存根聯收受通知簽章欄內，偽簽「甲○○」署名一枚暨按捺指紋一枚，再
    交由承辦警員核對存查，而行使偽造私文書，足以生損害於甲○○本人及警察機
    關對於人犯年籍資料管理之正確性。嗣經臺灣板橋地方法院檢察署檢察官傳喚甲○○本人到案說明，並將上開指印紋送請內政部警政署刑事警察局鑑驗比對後，
    始查偵悉上情。
二、案經臺北縣政府警察局三重分局報請臺灣板橋地方法院檢察署檢察官簽分偵查起
    訴
    理  由
一、右揭事實，業據被告於偵查中及本院審理時坦承不諱，核與證人即「家樂福」商
    場安全課警衛長場丙○○於警詢時及本院審理時證述之情節相符，復與證人甲○○於偵查中到庭證述之內容相符，並有中國信託商業銀行風險管理科出具之偽卡
    判定綜合資料查詢資料影本二份、「甲○○」警詢筆錄一份、「甲○○」偵訊筆
    錄一份、逮捕通知書一份、權利告知單一紙附卷可稽，且有扣案如事實欄所載之
    偽造信用卡二枚可資佐證，堪信被告上開自白確與事實相符，本案事證已臻明確
    ，被告犯行洵堪認定。
二、核被告所為，係犯刑法第二百零一條之一第二項之行使偽造信用卡罪、同法第二
    百十六條、第二百十條之行使偽造私文書罪、同法第三百四十九條第二項之故買
    贓物罪、同法第二百十六條、第二百十二條之行使變造特種文書罪、同法第二百
    十七條之偽造署押罪；其變造特種文書部分，與「小陳」具有犯意聯絡與行為分
    擔，均為共同正犯；其先後多次行使偽造私文書及行使變造特種文書犯行，均時
    間緊接，犯罪構成要件相同，所犯罪名又屬同一，顯係基於概括犯意反覆而為，
    均為連續犯，應分別依刑法第五十六條規定論以一罪並加重其刑；其先後於事實
    欄所載之警詢筆錄、權利告知書、偵訊筆錄內，多次偽簽「甲○○」署名暨按捺
    指紋，均係本於單一犯意接續進行以實現一個犯罪構成要件之單一行為，僅成立
    單一偽造署押罪；又其以一行為觸犯行使偽造信用卡及行使偽造私文書二罪名（
    想像上競合犯），而行使偽造私文書罪復與其所犯故買贓物、行使變造特種文書
    、偽造署押三罪間，具有目的（偽造署押）與手段（故買贓物、行使變造特種文
    書、行使偽造私文書）之關係（牽連犯），應合依刑法第五十五條規定從一重之
    行使偽造信用卡罪處斷；其意圖供行使之用而收受偽造信用卡、偽造私文書、變
    造特種文書之低度行為，應分別為行使之高度行為所吸收，均不另論罪（其中意
    圖供行使之用而收受偽造信用卡部分，雖以一行為同時收受如事實欄所載之二枚
    信用卡，惟該單一行為既已為行使其中一枚偽造信用卡之高度行為所吸收，其收
    受另枚信用卡之部分，自無另行論罪之餘地）；至其行使偽造信用卡之罪質中，
    本含有詐欺成份，亦不另成立詐欺取財罪名。公訴人雖未就前揭被告所涉故買贓
    物、行使變造特種文書、行使偽造私文書等部分提起公訴，惟該等部分與原起訴
    論罪部分（偽造署押）既具有牽連犯之裁判上一罪關係，依審判不可分原則，乃
    為起訴效力所及，本院自得併予審判。爰審酌被告為牟取不法利益，竟恣意購買
    偽造信用卡，藉以刷卡企圖詐取財物，並為掩飾真實身分而行使變造國民身分證
    ，非但使被害人蒙受諸多損失及不便，亦危害信用卡正常交易秩序與安全，此外
    ，復參酌其犯罪動機、目的、手段、所生危害尚非重大、犯罪後坦承犯行態度非
    惡劣等一切情狀，量處如主文所示之刑，以示懲戒。
三、扣案之信用卡二枚（含背面簽名欄內之偽造「甲○○」署押），均係偽造之信用
    卡，爰依刑法第二百零五條規定，不問屬於犯人與否，沒收之；又如事實欄所載
    警詢筆錄內之偽造「甲○○」署押三枚暨按捺指紋八枚、權利告知書內之偽造「
    甲○○」署名一枚暨按捺指紋一枚、偵訊筆錄內之偽造「甲○○」署名一枚、逮
    捕通知書存根聯收受通知簽章欄內之偽造「甲○○」署名一枚暨按捺指紋一枚，
    均屬偽造之署押，已如上述，爰依刑法第二百十九條規定宣告沒收。另如事實欄
    所載之變造「甲○○」國民身分證一枚（含相片欄內之被告本人相片一張），業
    經被告丟棄滅失一節，業據其供明在卷，本院復查亦無積極事證足資證明該枚變
    造國民身分證目前仍然存在，爰不就該枚國民身分證相片欄內之被告本人相片一
    張宣告沒收，附此敘明。
據上論斷，應依刑事訴訟法第二百九十九條第一項前段，刑法第二百零一條之一第二
項、第二百十六條、第二百十條、第二百十二條、第二百十七條、第三百四十九條第
二項、第五十五條、第二百零五條、第二百十九條，罰金罰鍰提高標準條例第一條前
段，判決如主文。
本案經檢察官李吉祥到庭執行職務
中      華      民      國      九十二      年     四     月    十一    日
                                        臺灣板橋地方法院刑事第五庭
                                            法  官  王  屏  夏
右正本證明與原本無異。
如不服本判決，應於判決送達後十日內向本院提出上訴狀。
                                            書記官  楊  璧  華
中      華      民      國      九十二      年     四     月    十四    日
附錄本案論罪科刑法條全文：
刑法第二百零一條之一：
意圖供行使之用，而偽造、變造信用卡、金融卡、儲值卡或其他相類作為簽帳、提款
、轉帳或支付工具之電磁紀錄物者，處一年以上七年以下有期徒刑，得併科三萬元以
下罰金。
行使前項偽造、變造之信用卡、金融卡、儲值卡或其他相類作為簽帳、提款、轉帳或
支付工具之電磁紀錄物，或意圖供行使之用，而收受或交付於人者，處五年以下有期
徒刑，得併科三萬元以下罰金。
刑法第二百十條：
偽造、變造私文書，足以生損害於公眾或他人者，處五年以下有期徒刑。
刑法第二百十二條：
偽造、變造護照、旅券、免許證、特許證及關於品行、能力、服務或其他相類之證書
、介紹書，足以生損害於公眾或他人者，處一年以下有期徒刑，拘役或三百元以下罰
金。
刑法第二百十六條：
行使第二百十條至第二百十五條之文書者，依偽造、變造文書或登載不實事項或使登
載不實事項之規定處斷。
刑法第二百十七條：
偽造印章、印文或署押，足以生損害於公眾或他人者，處三年以下有期徒刑。
盜用印章、印文或署押，足以生損害於公眾或他人者，亦同。
刑法第三百四十九條：
收受贓物者，處三年以下有期徒刑、拘役或五百元以下罰金。
搬運、寄藏、故買贓物或為牙保者，處五年以下有期徒刑、拘役或科或併科一千元以
下罰金。
因贓物變得之財物，以贓物論。
附表：
  １如事實欄所載警詢筆錄內之偽造「甲○○」署押三枚暨按捺指紋八枚
  ２如事實欄所載權利告知書內之偽造「甲○○」署名一枚暨按捺指紋一枚
  ３如事實欄所載偵訊筆錄內之偽造「甲○○」署名一枚
  ４如事實欄所載逮捕通知書存根聯收受通知簽章欄內之偽造「甲○○」署名一枚暨
    按捺指紋一枚
───以下空白──────────────────────────────


司法院資訊處製作；財團法人民間司法改革基金會備份。
